---
output: html_document
---

```{r setup, include=FALSE}
knitr::opts_chunk$set(echo = TRUE)
library(rjson)
library(plotly)
library("openxlsx")
library(leaflet)
library(dplyr)
library(viridis)
library(htmlwidgets)
library(tidyverse)
library(DT)
temp = tempfile(fileext = ".xlsx")
gvcc <- rgdal::readOGR("https://raw.githubusercontent.com/openpolis/geojson-italy/master/geojson/limits_P_21_municipalities.geojson")
ev <- c(1656,1030,398,14934,778,3505, 1755, 107739, 655, 2232, 22377, 2808, 16716, 395,  8104, 2656, 5496,2298, 6855, 1527, 2887, 5215, 3430, 2239, 665, 1378, 2389, 3351, 5384, 2823, 3579, 1000, 2629, 3311, 1726, 900, 5214, 5005, 2715, 18073, 12511, 4045, 342, 1574, 1274, 5272, 3081, 2791, 841, 1692, 40862, 2914, 1701, 2086, 2017, 5869, 3230, 1973, 3937, 3825, 4869, 3783, 1565, 724, 195, 1872, 3624, 546, 265, 4497, 2917, 7955, 1362, 3151, 1240, 3827, 3367, 3066, 3558, 3885, 1767, 3255, 1544,1974,7145,2912,1432,2629,1228,1880,6215,1838,1141,1766,4473,3431,1965,1007,2450,1040,969,2896,1057,3205,3093,6022,2320,3339,4694,959,1597,1875,6979,2998,1389,762)
        ## OGR data source with driver: GeoJSON 
        ## Source: "/Users/barret/Documents/git/rstudio/leaflet/leaflet/docs/json/nycounties.geojson", layer: "nycounties"
        ## with 62 features
        ## It has 4 fields
        
        # Or use the geojsonio equivalent:
        # nycounties <- geojsonio::geojson_read("json/nycounties.geojson", what = "sp")
        dataURL<- 'https://afbs.provinz.bz.it/upload/coronavirus/CoronavirusQuarantaene.xlsx'
        download.file(dataURL, destfile=temp, mode='wb')
        df <- na.omit(readxl::read_excel(temp, sheet =1,skip = 2))
        
df$`Cod Istat` <- as.integer(df$`Cod Istat`)
        df$ev <- ev
        pal <- colorNumeric("viridis", NULL)

        dataURLp<- 'https://afbs.provinz.bz.it/upload/coronavirus/CoronavirusPositivi.xlsx'
        download.file(dataURLp, destfile=temp, mode='wb')
        
        
        dfp <- readxl::read_excel(temp, sheet =1,skip = 2)
        names(dfp)[1]<-paste("x")
        names(dfp)[2]<-paste("y")
        dfp <- subset( dfp, select = -x )
        dfp <- subset( dfp, select = -y )
        names(dfp)[2]<-paste("p")
        names(dfp)[3]<-paste("c")
      
        dfp <- na.omit(subset( dfp, select = -c ))
        dfp <-  filter(dfp, str_detect(p,'otale'))
        names(df)[1]<-paste("astat")
        names(dfp)[1]<-paste("astat")
        dfp$astat <- as.integer(dfp$astat) 
        dfc <-full_join(df, dfp, by = "astat")
        names(dfc)[14] <- paste("quis")
        names(dfc)[18] <- paste("Totali")
        titletext <- "Data Source: Provinz <br /> Bozen Date : 10.4.2020,<br /> Created with: R by J. Mayr"

```{r, echo=FALSE,out.width="100%"}
leaflet(gvcc) %>%
addTiles(urlTemplate = 'https://tiles.stadiamaps.com/tiles/alidade_smooth/{z}/{x}/{y}{r}.png') %>%
addPolygons(stroke = F, smoothFactor = 0.3, fillOpacity = 1,
   fillColor = ~pal(dfc$Totali/ev*100),labelOptions = labelOptions(textsize = "15px",opacity = 0.7),
   label = lapply(paste0("<b>",dfc$Wohngemeinde,"</b> <br />  Positive in %: ", formatC(dfc$Totali/ev*100, big.mark = ","),"<br /> Positiv: ",  formatC(dfc$Totali , big.mark = ","),"<br /> Änderung: ",  formatC(dfc$`aumento di casi dal giorno prima` , big.mark = ","),"<br />  in Quarantäne: ", formatC(dfc$quis, big.mark = ","),"<br /> Änderung: ",  formatC(dfc$`variazione rispetto al giorno precedente...11` , big.mark = ",")), htmltools::HTML)) %>%
addLegend(pal = pal,title = "Positive in % zur EZ",na.label = "Keine Angabe",position = "bottomright", values = ~dfc$Totali/ev*100, opacity = 1.0,
)%>%
addControl(titletext, position = "topright", className="map-title")
```